臺灣臺南地方法院刑事判決　　　　　　　　　　　　　九十年度訴字第一三五一號
　　公　訴　人　臺灣臺南地方法院檢察署檢察官
　　被　　　告　甲○○
右列被告因違反毒品危害防制條例案件，經檢察官提起公訴 (九十年度毒偵字第一九
八七號)及移送併案審理（九十年度毒偵字第二四八三號、九十一年度毒偵字第二七
五號、九十一年度毒偵字第四七六號），本院判決如左：
    主  文
甲○○連續施用第一級毒品，處有期徒刑玖月。又連續施用第二級毒品，處有期徒刑
伍月。應執行有期徒刑壹年。
    事  實
一、甲○○前因施用毒品案件，經強制戒治期滿，由臺灣高雄地方法院檢察署檢察官
    於民國九十年五月二十二日，以九十年度戒毒偵字第五八八號不起訴處分確定。
    詎其仍未戒除毒癮，五年內復基於施用第一、二級毒品之概括犯意，自九十年八
    月十四日二十三時回溯前二十六小時內之某時起至九十年十一月二十六日二十三
    時三十分許前回溯二十六小時內之某時止，分別在臺南市某處、臺南縣永康市○
    ○路十一巷十號、高雄縣阿蓮號鄉和蓮加油站廁所內、臺南縣永康市○○路五十
    五巷四號五樓之一、高雄縣阿蓮鄉○○路四一○巷十弄十五號等處，連續施用第
    一級毒品海洛因多次。又自九十年八月十四日二十三時回溯前九十六小時內之某
    時至九十年十一月二十六日二十三時三十分許回溯前九十六小時內之某時止，分
    別在上揭處所，連續施用第二級毒品安非他命多次。嗣為警分別於九十年八月十
    四日二十一時四十分，在臺南市○○路與大埔街口；九十年十月三十日二十二時
    ，在臺南縣永康市○○路十一巷十號；於九十年十一月九日十七時，在高雄縣阿
    鄉蓮鄉○○路與中山路口；於九十年十一月二十六日二十三時三十分，在臺南縣
    永康市○○路五十五巷四號五樓之一查獲，並採取其尿液送驗，結果均呈嗎啡及
    安非他命陽性反應，始知上情。
二、案經臺南市警察局第二分局、臺南縣警察局永康分局暨高雄縣警察局湖內分局報
    請臺灣高雄地方法院檢察署呈臺灣高等法院高雄分院檢察署令移轉臺灣臺南地方
    法院檢察署檢察官偵查起訴及移送併案審理。
    理  由
一、右開犯罪事實，業經被告甲○○於本院審理時自白不諱，且被告為警查獲時所採
    尿液經送檢驗結果，確分別呈嗎啡及安非他命陽性反應，有臺南縣衛生局九十年
    八月二十三日南市衛驗字第九○○五○五號尿液檢驗成積書、高雄縣政府衛生局
    九十年十一月三十日九十煙檢字第一八八五號煙毒尿液檢驗成績書、臺南縣衛生
    局九十年十二月十三日及九十年十二月十三日尿液檢驗成績書各一紙附卷可稽。
    按查獲之被告施用之毒品係海洛因、安非他命，其中海洛因施打入人體，經代謝
    作用後可分解生成嗎啡，最後是以嗎啡形態排於尿液中，故被告尿液檢驗結果係
    嗎啡反應，惟並不影響被告之犯行，附此敘明。再按海洛因經注射入人體後，約
    百分之八十於二十四小時內自尿液中排出，尿液中能否驗出嗎啡陽性反應與其投
    與量、投與途徑、採尿時間、個人體質及檢驗方法之靈敏度有關，國外曾有文獻
    報導注射六毫克之海洛因鹽酸鹽，其代謝物嗎啡之平均可檢出時限約為二十六小
    時；復按安非他命經投與人體後，約百分之七十於二十四小時內自尿中排出，約
    百分之九十於九十六小時內，自尿中排出，其吸食時間距採集時間最長不會超過
    四日，分據行政院衛生署藥物食品檢驗局於八十一年九月八日（八一）藥檢壹字
    第八一一四八八五號及八十一年二月八日以（八一）藥檢壹字第一一五六號函敘
    明白，足認被告於為警查獲採尿前二十六小時內確有施用海洛因及於九十六小時
    內有施用安非他命之犯行。又被告前施用毒品案件，經強制戒治期滿，由臺灣高
    雄地方法院檢察署檢察官於九十年五月二十二日，以九十年度戒毒偵字第五八八
    號不起訴處分確定之事實，復有上開不起訴處分書及臺灣高等法院刑案被告前科
    紀錄表、臺灣臺南地方法院檢察署刑案資料查註紀錄表各一份在卷可憑。綜上所
    述，被告自白核與事實相符，本件事證明確，其施用第一、二級毒品之犯行，均
    堪予認定，應予依法論科。
二、按海洛因係第一級毒品，安非他命係第二級毒品，毒品危害防制條例第二條第一
    項第一款、第二款分別定有明文。核被告施用海洛因及安非他命之犯行，各係犯
    毒品危害防制條例第十條第一項之施用第一級毒品罪及同條第二項之施用第二級
    毒品罪。被告施用第一、二級毒品前後之持有毒品行為，應為高度之施用行為所
    吸收，均不另論罪。其施用第一、二級毒品之犯行，各時間密接、犯罪構成要件
    相同，顯均係基於概括犯意為之，各應依連續犯規定論以一罪，並皆依法加重其
    刑。被告所犯上開二罪間，犯意各別，行為亦殊，應分論併罰。爰審酌被告曾因
    施用毒品而受矯正，竟於短期內再多次施用海洛因及安非他命，其戒除毒癮意志
    不堅，但僅戕害其自己身心，尚未生巨大危害於整體社會，其係現役軍人犯逃亡
    罪經軍事法院檢察署通緝中，本案亦經通緝始到案，到案堅不吐實其服役部隊及
    逃兵通緝之事實，及其本件犯罪之動機、目的、手段、其品行智識程度、生活狀
    況、犯罪後坦承犯行等一切情狀，量處如主文所示之刑，及定應執行之刑，以資
    懲儆。至於警方於九十一年十一月二十六日二十三時三十分，在臺南縣永康市○
    ○路五十五巷四號五樓之一，查扣燈泡玻璃球一粒，被告否認係其所有，且同案
    尚有黃榮展、林嘉仁、陳文忠、林志忠、吳居容等多位嫌疑人，尚無積極證據足
    以證明係被告所有供犯罪所用之物，爰不諭知沒收，附此敘明。
三、另檢察官移送被告於九十年十月三十日二十二時，在臺南縣永康市○○路十一巷
    十號；於九十年十一月九日十七時，在高雄縣阿鄉蓮鄉○○路與中山路口；於九
    十一年十一月二十六日二十三時三十分，在臺南縣永康市○○路五十五巷四號五
    樓之一施用第一、二級毒品併案部分（九十年度毒偵字第二四八三號、九十一年
    度毒偵字第二七五號、九十一年度毒偵字第四七六號），雖未為公訴人所論列，
    惟此部分與公訴人起訴部分有連續犯裁判上一罪之關係，基於審判不可分之原則
    ，自為起訴效力所及，本院依法應予以審究，併予敘明。
四、按現役軍人違反毒品危害防制條例之規定者，依其規定理之；又犯罪在任職服役
    前，發覺在任職服役中者，依本法追訴處罰。陸海空軍刑法第七十七條、軍事審
    判法第五條第一項前段固分別定有明文。查本件被告甲○○係九十年十二月十八
    日入伍服役，於九十一年六月十日犯逃亡罪，九十一年六月十七日，經國防部南
    部地區軍事檢察署發布通緝乙情，有本院公務電話紀錄一紙附卷可佐，而其連續
    施用第一、二級毒品之最後日期為九十年十一月二十六日，上開期日被告尚未入
    營服役，其所犯前揭連續施用第一、二級毒品之犯行，亦均為警發覺在入伍服役
    前，故其上開犯行，自應由普通法院審判，是本院對之具有審判權限，洵屬明確
    ，附此敘明。
據上論斷，應依刑事訴訟法第二百九十九條第一項，毒品危害防制條例第十條第一項
、第二項，刑法第十一條前段、第五十六條、第五十一條第一項第五款，判決如主文
。
中      華      民      國      九十一    年      七    月     十八     日
                              臺灣臺南地方法院刑事第三庭
                                  法  官  謝瑞龍
右正本證明與原本無異。
如不服本判決，應於送達後十日內向本院提出上訴狀（應附繕本）。
                                  書記官  吳湘婷
中      華      民國      九十一    年      七    月     十八     日
附錄本案論罪科刑法條全文：
毒品危害防制條例第十條
施用第一級毒品者，處六月以上五年以下有期徒刑。
施用第二級毒品者，處三年以下有期徒刑。
